臺灣臺北地方法院交通事件裁定　　　　 96年度交聲字第829號
　　原處分機關　臺北市交通事件裁決所
　　異　議　人
　　即受處分人　甲○○
上列受處分人因違反道路交通管理處罰條例案件，對於臺北市交
通事件裁決所於民國96年7月12 日所為之處分（原處分案號：北
市裁二字第裁22-AVE077460號）聲明異議，本院裁定如下：
    主  文
異議駁回。
    理  由
一、按汽車駕駛人，行經有燈光號誌管制之交岔路口闖紅燈者，
    處新臺幣（下同）1千800元以上5千400元以下罰鍰，道路交
    通管理處罰條例第53條第1 項定有明文。又汽車駕駛人，違
    反道路交通管理處罰條例第53 條規定情形者，記違規點數3
    點，同法第63條第1項第3款亦有規定。
二、本件異議人即受處分人甲○○駕駛車牌號碼225-EL號營業小
    客車，於民國（以下同）96年6月23日下午6時10分許，行經
    臺北市○○區○○路與昆明路口，並由桂林路紅燈左轉昆明
    街，經臺北市政府警察局萬華分局員警黃添喜，以受處分人
    有行經有燈光號誌管制之交岔路口闖紅燈之違規行為，依道
    路交通管理處罰條例第53條第1 項當場攔停舉發。嗣受處分
    人於舉發通知單上所載之應到案日期即同年7月7日前向原處
    分機關提出申訴，經原處分機關函請舉發單位調查結果，仍
    認受處分人有前開違規行為，原處分機關乃於96年7月12 日
    依前開條例第53條第1項、第63條第1項第3 款之規定，裁處
    受處分人罰鍰新臺幣（下同）2千700元，並記違規點數3 點
    。
三、受處分人異議意旨固不否認其在前開時、地，駕駛營業小客
    車行經臺北市○○區○○路與昆明街口，由桂林路左轉昆明
    街之事實，惟辯稱：當日下班車多，桂林路左轉昆明街必須
    讓桂林路直行車先行；必須等到黃、紅燈時，直行車才會停
    駛，左轉車才能左轉通過云云。經查：受處分人在前開時、
    地駕駛前揭營業小客車紅燈左轉之違規事實，有臺北市政府
    警察局北市警交大字第AEV077460號舉發違反道路交通管理
    事件通知單影本1紙附卷（見本院卷第6頁）可稽，而受處分
    人於舉發通知單上所載應到案日期前向原處分機關提出申訴
    ，經原處分機關函請舉發單位調查結果認定受處分人違規屬
    實，亦有臺北市政府警察局萬華分局96年6月27日以北市警
    萬分交字第09632501300號函影本1紙在卷（見本院卷第8頁
    至第9頁）足證，據該函覆說明表示：本案據舉發員警表示
    於96年6月23日下午6時10分許，在桂林路與昆明街口執行交
    通稽查勤務時，發現受處分人駕駛車牌號碼225-EL號營業小
    客車由桂林路未按號誌燈指示，紅燈左轉昆明街行駛，遂攔
    停稽查，告知違規事由，依法製單舉發無誤。按行車管制號
    誌顯示為圓形黃燈者，其意義為警告車輛駕駛人及行人，表
    示紅色燈號即將顯示，屆時將失去通行路權；顯示為圓形紅
    燈者，其意義為車輛禁止通行，不得超越停止線或進入路口
    ，道路交通標誌標線號誌設置規則第206條定有明文，故汽
    車駕駛人行駛至有燈光號誌管制之交岔路口，其行進、轉彎
    應遵守燈光號誌之指示，而燈光號誌顯示為圓形黃燈者，表
    示紅色燈號即將顯示，屆時將失去通行路權；顯示為圓形紅
    圓形紅燈者，應完全停止並禁止為任何通行行為，亦即不得
    超越停止線或進入路口。從而駕駛人於紅燈之狀態下，超越
    停止線並進入路口，繼而左轉，自屬前述道路交通法規所定
    義之「闖紅燈」行為之一種，其理甚明。受處分人為領有駕
    駛執照之駕駛人，對於前開行車規定，自應遵循。受處分人
    行經前揭有燈光號誌管制之交岔路口，即應遵循該路口燈光
    號誌之管制，亦即僅得於綠燈之狀態下往前行進及待轉，至
    於紅燈之情形下，不論有無往來車輛，即應停止於停止線前
    ，而不得有超越停止線、進入路口甚而違規左轉之行為，否
    則仍屬所謂「闖紅燈」行為，而應受罰。受處分人辯稱：當
    日因下班車多，必須等到黃紅燈時，直行車才會停駛，左轉
    車才能左轉通過云云；然受處分人既係於黃紅燈後左轉，自
    屬紅燈左轉，要不能以車多，黃紅燈時直行車才會停駛為由
    ，即認其於黃紅燈左轉之行為合法，從而，受處分人上開空
    言否認，尚難採信。本件事證已臻明確，受處分人之上揭違
    規行為，堪以認定。
四、綜上所述，受處分人確有在前揭時地闖紅燈之違規行為，從
    而，原處分機關依前開道路交通管理處罰條例第53條第1 項
    、第63條第1項第3款及違反道路交通管理事件統一裁罰基準
    表規定裁處受處分人罰鍰2千700元，並記違規點數3 點，核
    無違誤，本件異議為無理由，應予駁回。
五、據上論斷，應依道路交通案件處理辦法第19條，裁定如主文
    。
中　　華　　民　　國　　96　　年　　8　　月　　31　　日
                  交通法庭  法　官　 梁耀鑌
上正本證明與原本無異。
如不服本裁定，應於裁定送達後5日內向本院提出抗告狀。
                            書記官   張漪蕙
中　　華　　民　　國　　96　　年　　8 　　月　　31　　日
